臺灣高等法院刑事判決　　　　　　　　　　　　　九十三年度上訴字第一０五七號
　　上　訴　人　臺灣臺北地方法院檢察署檢察官
　　被　　　告　丙○○
　　輔　佐　人
　　即被告之父　乙○○
右上訴人因誣告等案件，不服臺灣臺北地方法院九十二年度訴字第二０二一號，中華
民國九十三年三月三日第一審判決（起訴案號：臺灣臺北地方法院檢察署九十二年度
偵字第一四八八八號），提起上訴，本院判決如左：
    主  文
上訴駁回。
    事  實
一、丙○○以駕駛營業小客車為業，於民國（下同）九十二年一月廿八日上午十一時
　　十分許，駕駛車號六Ｄ─三八九號營業小客車，行至臺北市松山區○○○路○段
    (原審漏書三段，於此補正)一六○巷及民生東路三段一一三巷二五弄口之際，與
    適時駕駛車號ＤＦ─○七○九號自用小客車行至該處之甲○○（另由臺灣臺北地
    方法院檢察署檢察官為不起訴處分），因按鳴車用喇叭發生爭執，丙○○因情緒
    激憤，竟下車並自車內持預放之棍棒一支追打甲○○，並接續敲擊甲○○之頭部
    、左後腰等處，甲○○因舉手阻擋，致受有左臂尺骨鷹嘴突骨折、遠端尺骨骨折
    及後腰瘀青腫脹三十乘十公分等傷害，幸經甲○○即時逃離始未再遭敲擊。
二、嗣於同年二月廿日上午九時三十分許及同年六月十七日上午十時廿五分許，丙○
    ○經臺北市政府警察局松山分局第三組偵查員林俊男通知到局製作筆錄時，明知
    甲○○於案發當時並無出手還擊，竟意圖甲○○受刑罰制裁，向具犯罪偵查權限
    之偵查員林俊男謊稱甲○○與其互毆，致其受有手臂瘀傷之傷害，並對甲○○提
    出傷害告訴，誣告甲○○涉犯傷害罪嫌。
三、案經甲○○訴由臺北市政府警察局松山分局報告臺灣臺北地方法院檢察署檢察官
    偵查起訴。
    理  由
一、訊據被告丙○○於本院辯稱：我沒有罵甲○○，是他罵我，及在警局稱要告甲○
    ○是指要告他毀謗云云，惟查右揭犯罪事實，業據被告丙○○於原審審理中坦承
    ：「我右手有瘀傷，我有比給警察看。我是無意中受傷，並非告訴人打我。」、
    「在警局告訴人要告我，警察問我要不要告他，我說要。」各等語不諱（原審卷
    第二四至二五頁）。復經證人王文杰於警訊及偵查中證述：當時伊在廚房聽到吵
    架聲，探頭出來看，看見丙○○從車上拿出一支棒子追打甲○○，整個過程甲○
    ○只有用手扺擋等語在卷足佐（見偵卷第六三、六七頁）。且告訴人甲○○指訴
    被告犯行情節甚詳（見偵卷第三、十一至十二頁、二四至二五頁，原審卷第九至
    十一頁），並有臺北市立仁愛醫院驗傷診斷書三紙暨醫療費用收據一疊、照片及
    Ｘ光片各二紙、長庚紀念醫院驗傷診斷書一紙暨醫療費用收據一疊、臺安醫院醫
    療費用收據三紙及警訊筆錄在卷可稽（見偵卷第十三、三三、三八至六十頁）。
    足證被告丙○○之上開自白與事實相符。至何人先出口罵人，乃引發傷害之原因
    ，尚非傷害行為，被告尚不能以此卸責，併此敘明。綜上所述，本件事證明確，
    被告犯行洵堪認定，應予依法論科。
二、核被告丙○○所為，係犯刑法第二百七十七條第一項普通傷害罪（原審誤載第二
    百二十七條第一項）及第一百六十九條第一項之普通誣告罪。被告於原審法院審
    理中自白誣告犯行，依刑法第一百七十二條規定減輕其刑。被告所犯上開二罪間
    ，犯意各別，罪名互異，應予分論併罰。原審依刑法第一百六十九條第一項、第
    一百七十二條、第二百七十七條第一項（原審誤為第二百二十七條第一項，於此
    更正）、第五十一條第五款、第七十四條第一款，罰金罰鍰提高標準條例第一條
    前段，審酌被告之品性、犯罪動機、目的、所生之危害及犯罪後之態度良好等一
    切情狀，分別論處被告丙○○傷害人之身體罪，量處有期徒刑三月，及意圖他人
    受刑事處分，向該管公務員誣告罪，量處有期徒刑五月，並定其應執行之刑有期
    徒刑七月，敘明被告前未曾受有期徒刑以上刑之宣告，有本院被告全國前案紀錄
    表可稽，經此教訓應知警惕無再犯之虞，認所宣告之刑以暫不執行為適當，併諭
    知緩刑二年，以啟自新。本院核其認事用法均無不合，判處被告前開罪刑，要無
    違誤，且量刑輕重本屬法院職權之行使，原審量刑時已審酌刑法第一百七十二條
    及刑法第五十七條所列各款科刑應審酌事項，而原判決所處之刑復無失出入情形
    ，檢察官循告訴人之聲請，上訴指摘原判決不當，就原審業已依職權斟酌量刑事
    項重為爭執，求為更重量刑，為無理由，應予駁回。
據上論斷，應依刑事訴訟法第三百六十八條，判決如主文。
本案經檢察官李良忠到庭執行職務。
中　　　華　　　民　　　國　　九十三　　年　　　七　　　月　　  十五  　日
                              臺灣高等法院刑事第九庭
                                    審判長法　官  李  文  成
                                          法　官  周  盈  文
                                          法　官  官  有  明
右正本證明與原本無異。
如不服本判決應於收受送達後十日內向本院提出上訴書狀，其未敘述上訴之理由者並
得於提起上訴後十日內向本院補提理由書（均須按他造當事人之人數附繕本）。
                                          書記官  林  蓓  瑜
中　　　華　　　民　　　國　　九十三　　年　　　七　　　月　　 十五 　　日
附錄：本案論罪科刑法條全文
刑法第二百七十七條
傷害人之身體或健康者，處三年以下有期徒刑、拘役或一千元以下罰金。
犯前項之罪因而致人於死者，處無期徒刑或七年以上有期徒刑；致重傷者，處三年以
上十年以下有期徒刑。
刑法第一百六十九條
意圖他人受刑事或懲戒處分，向該管公務員誣告者，處七年以下有期徒刑。
意圖他人受刑事或懲戒處分，而偽造、變造證據，或使用偽造、變造之證據者，亦同
。
